臺灣臺中地方法院刑事判決　　　　　　　　　　　九十一年度中簡上字第二六一號
　　上　訴　人　臺灣臺中地方法院檢察署檢察官
　　被　　　告　乙○○
　　　　　　　　甲○○
右列上訴人因被告違反家庭暴力防治法之傷害案件，不服本院臺中簡易庭九十一年度
中簡字第七三七號中華民國九十一年五月六日第一審簡易判決（聲請案號：臺灣臺中
地方法院檢察署九十一年度調偵字第八一號）提起上訴，本院管轄之第二審合議庭判
決如左：
    主  文
上訴駁回。
    事  實
一、乙○○、甲○○均係丙○○之弟弟，其等為家庭暴力防治法第三條第四款所定之
    家庭成員。乙○○、甲○○於民國九十年十二月六日下午五時許，因至丙○○所
    經營位於臺中縣豐原市○○街一四五號之店內，就其等之祖母巫劉守五所有坐落
    臺中縣東勢鎮○○段一五八號土地之取得問題與丙○○發生爭執，竟共同基於傷
    害人身體之犯意聯絡，先由乙○○自丙○○之後方以手扣住丙○○之頸部向上拉
    起，再由甲○○出手毆打丙○○臉部之右側太陽穴部位，致丙○○因此跌倒並撞
    擊牆壁，受有頭部外傷合併右臉頰及後枕部疼痛、下背挫傷疼痛等傷害。
二、案經丙○○訴由臺中縣警察局豐原分局報請臺灣臺中地方法院檢察署檢察官聲請
    簡易判決處刑。
    理  由
一、被告乙○○確於上開時、地以手扣住丙○○，並致丙○○跌倒撞擊牆壁等情，業
    據被告乙○○於偵查及本院合議庭審理時坦承不諱，核與告訴人丙○○於警訊、
    偵查及本院調查時指訴之情節相符，並經在場證人即被告之姐夫丁○○於本院調
    查時證稱：「因甲○○在桌子的一邊拉祖母的皮包，丙○○在另一邊拉祖母的手
    ，拉扯了一下，乙○○看雙方都不放手，就跑到丙○○身後兩手拉住丙○○的肩
    膀及手臂，要她鬆手，她還是不放，我就上前去撥開他們，拉開後丙○○自己向
    後跌倒在地，我撥開他們二人其間，乙○○仍繼續拉著丙○○，導致丙○○滑倒
    坐下去跌倒。」等情及證人即告訴人丙○○之員工何東榮於本院調查時結證陳稱
    ：「當天我有在場，乙○○有繞過去打丙○○，桌子是長方形，丙○○坐在椅子
    上，乙○○從側面用手打丙○○頸部兩側，雙手還放在丙○○的肩膀上，當時丙○○仍坐在椅子上。」等語在卷，復有被告甲○○於偵查中陳稱：「乙○○可能
    在拉丙○○時導致二人一起跌倒」等情詳實，且有行政院衛生署豐原醫院診斷證
    明書附卷可稽，已堪認被告乙○○上開自白，確與事實相符，應可採信。至被告
    甲○○固不否認其與乙○○、丁○○於上開時日，同至上址與丙○○就其祖母所
    有前揭土地歸屬問題發生爭執，並曾拿椅子敲打桌子等情；惟仍矢口否認其有何
    共同傷害之犯行，辯稱：其未曾出手毆打丙○○之右臉頰而致丙○○跌倒撞擊牆
    壁，丙○○所受前揭傷害均非其造成云云。然查：（一）被告甲○○確於被告乙○○扣住丙○○之頸部後出手毆打丙○○之右臉頰，致丙○○因此跌坐地上撞擊
    牆壁等情，業據被告乙○○於偵查中陳稱：「甲○○在我將我姐拉起時，可能要
    打沒有打到姐姐，姐姐與我都有跌倒，我哥哥是要掀桌子時不小心弄傷我姐姐的
    （問：到底甲○○有無打丙○○？）有的，打了之後我與丙○○一起跌倒」等語
    ，核與告訴人丙○○於警詢、偵查及本院調查時指述之情節相符，復經證人何東
    榮於警詢、偵查及本院調查時迭次證稱：「乙○○從側面用手打丙○○頸部兩側
    ，雙手還放在丙○○的肩膀上，當時丙○○仍坐在椅子上，後來甲○○從另一邊
    走到丙○○正面，甲○○往丙○○方向出拳，雖然我沒有確實看到他有無打到丙○○，但是丙○○就跌倒了，丙○○跌倒後沒有馬上站起來，她好像有撞到東西
    ，因為地方不是很寬。」等情在卷，且有前揭診斷證明書附卷可參，自已堪認被
    告甲○○所辯前揭情詞，委無可取。（二）至被告甲○○所辯上情，固有證人丁○○於本院調查時證稱：「甲○○在桌子另一邊，沒有跟丙○○有接觸，當天現
    場只有我們四人，我沒有看到甲○○打丙○○的太陽穴，甲○○從頭到尾都沒有
    與丙○○身體有所接觸，案發當時證人何東榮已經在外面，他沒有在現場。」等
    情，以及證人巫劉守五於本院調查時證稱：「甲○○當天有拉我背的皮包，丙○○拉住我另外一手，兩人一人拉一邊，互相拉扯，丙○○不肯讓我去桃園，我沒
    有看到乙○○和丙○○如何拉扯，可是甲○○沒有打丙○○。我沒有看到丙○○
    跌倒。」等語在卷；然而，證人丁○○既為被告之姐夫，且與被告同至上址欲將
    巫劉守五帶回桃園，又證人巫劉守五與被告乃屬至親，亦即其等所為前揭證言即
    不免有失偏頗而刻意迴護被告甲○○之虞，而被告乙○○則無誣陷被告甲○○之
    理，自應以被告甲○○前於偵查中所言，以及告訴人丙○○與證人何東榮所陳上
    情較為可採，是證人丁○○及巫劉守五前揭所言，當非足為被告甲○○尚無涉犯
    前揭傷害犯行之有利證據。綜上，本案事證明確，被告乙○○及甲○○之傷害犯
    行，均堪予認定。
二、核被告乙○○、甲○○所為，均係犯刑法第二百七十七條第一項之傷害罪。原審
    依刑事訴訟法第四百四十九條第一項、第四百五十四條第二項，刑法第二十八條
    、第二百七十七條第一項、第四十一條第一項前段及罰金罰鍰提高標準條例第一
    條前段、第二條，各判處被告乙○○及甲○○有期徒刑三月，如易科罰金，均以
    三百元折算一日，其認事用法應均無不當，量刑亦屬妥適。上訴意旨以原審量刑
    過輕為由，指摘原判決不當，自屬無理由，應予駁回其上訴。
據上論斷，應依刑事訴訟法第四百五十五條之一第一項、第三項、第三百六十八條，
判決如主文。
中      華      民      國      九十一  年      十      月   二十二  日
                                臺灣臺中地方法院刑事第二庭
                                    審判長法官  張  智  雄
                                          法官  柯  崑  輝
                                          法官  許  惠  瑜
右正本證明與原本無異
不得上訴。
                                         書記官
中      華      民      國      九十一  年      十      月   二十二     日
